# 请教陈版，在存货金额不确定的情况下如何暂估入账

提问人：hrtsex 时间：2014-04-21 11:27:12
一、背景
公司与一发动机供应商签订协议，由于公司前期刚成立，资金比较紧张，协议规定：供应商将一批发动机出借给公司，若公司使用了，则在规定的期限归还同类发动机，在归还之前只需向供应商支付 200 元/台的技术服务费。
二、请教陈版，在这种情况下，若公司使用了部分发动机，在后续归还同类产品价格不确定的情况下，如何暂估入库和结转成本呢？

回答人：chenyiwei
我理解其实质就是供应商允许延期付款，延期付款的金额是根据届时付款时的设备价格确定的，再加上每台 200 元的固定加价。 建议：在取得货物时，按货物在取得日的当前售价确认采购和应付款项；每期末按照该货物的最新售价调整未付部分的余额，调整金额直接计入当期损益（营业成本）。理论上最合适的方法是作为一项包含嵌入衍生工具的合同，但此处的发动机不同于大宗商品，无活跃市场，取得公允价值难度较大，只能在每期末根据最新售价信息修正其会计估计了。

提问人：hcl1986 时间：2014-04-21 23:19:40
200 元作为延期付款期间的利息吗？

回答人：chenyiwei
不是。计入采购成本中。